# 合伙企业是否纳入合并范围的问题~

提问人：23340025 时间：2017-05-31 11:55:16
求助版主合伙企业是否并表的问题~ 本公司（A公司）和基金管理公司（B公司）成立了一个双GP结构的合伙企业： （ 1 ）本公司作为GP认缴出资2%，B作为GP认缴出资8%，剩余90%出资由LP认缴。投资委员会只有两个GP，投资决策需要经过A和B一致同意才可通过（经营表决权是1:1）。 （ 2 ）GP对LP的投资没有信用增级，在合伙企业投资的项目产生收益时优先还LP本金、仍有剩余收益再按8%年化收益率偿还LP利息、再有剩余收益就优先按20%优先分配给LP、最后的兜底剩余收益再按8:2分配给LP和GP（GP俩人分配比例约定的是 1 比 1 ）。 （ 3 ）LP不能无条件罢免GP （ 4 ）GP向LP收取固定金额的管理费 （ 5 ）合伙企业投资标的的范围仅限于本公司的一个客户的一批项目（这些项目不是投资房地产、金融资产等可以公允价值计量的资产，应该无法认定为投资性主体从而获取合并范围的豁免），具体投其中的哪些项目要由两个GP共同表决（本企业通过基金搞来钱，本企业再去投资这个客户的项目，项目产生了收益本企业再付给合伙企业）。
根据现有条件判断的话，可变回报肯定是有的，本企业不仅获得了合伙企业的劣次级的回报；对于“本企业自身主体”而言，还能获得因为投资了对应项目而获得的其他衍生利益，比如可以因为投资了项目从而取得对应项目的渠道运作权，从而额外产生渠道运作收入（即“其他利益持有方无法得到的回报”）。 在判断本企业作为GP时是否享有对合伙企业的控制时，还需要判断“实质性权利”“权利对可变回报的影响”： 1 、由于表决权是1:1，并且没有其他潜在表决权，能否凭借没有半数以上表决权，从而认定为他“不拥有对被投资方的权利”呢？ 2 、基金的投资方向与本企业相关（实质上投资的方向都是本企业局限出的几个标的，且只有本企业可以对这些其进行投资），这个对享有权利的认定的影响要如何考虑呢？ 3 、如果能满足享有实质性权利；那么在判断权利对可变回报影响时，本公司（A公司）会被认定为“主要责任人”从而将合伙企业纳入合并报表；还是被当做“代理人”不把合伙企业纳入合并报表呢（理由：LP在投资时知道他们的投资方向是从有限的几个项目中选取，GP也没有对LP的保底，LP是主要的风险承担者）？

回答人：chenyiwei
根据你说的情况，建议进一步了解以下问题： 1 、投资范围是否仅限于在该特定客户提供的项目中选择？ 2 、具体的投资方式是股权投资还是债权投资？投资项目的收益分配和亏损分担机制如何？被投资公司或该客户是否为基金提供保证本金安全和约定收益的保障？ 总之，需要了解该基金通过投资于该特定客户的项目所承担的风险和报酬的特征，从而判断投资决策委员会的决策权是否为实质性权利。从你目前所说的情况来看，不排除该客户是该合伙企业的实质控制人的可能性，特别是如果该合伙企业将以债权方式（含明股实债）投资于该客户的项目时，因为基本不会有超额收益，这种情况下可以认定实质控制人是该客户，而不是A公司或者B公司，A公司和B公司都是为该客户提供融资中介服务的代理人而已。

提问人：zengfengxia 时间：2017-06-01 10:18:02
陈版，该客户在结构化主体中并无出资，对结构化主体出资各方也没有回报的承诺也信用増级，仅仅是因为取得了结构化主体的债权性投资，为何会认定其为实际控制人？

回答人：chenyiwei
该结构化主体就是为该客户融资目的而设立，投资方向由该客户限定，因而事实上在很大程度上主导了该结构化主体的相关活动；同时可以借助对被投资公司的控制权影响结构化主体的可变回报。

提问人：23340025 时间：2017-06-01 13:28:50
感谢陈版的回复
1 投资范围仅限于在该特定客户提供的项目中选择。 投资的具体形式：本公司的特定客户在未来几年有一批影视剧项目（全球分账形式），本公司会投资一定比例的受益权，从而享受项目的分账收益，基金投资的方向也是局限于对“片单”中的项目进行选择。 本公司与该特定客户的合作形式：客户会把这些影视剧按项目在国外成立项目公司单独核算，但是不会与项目公司产生股权关系，本公司作为投资方，只是协议分成并无与运营相关的表决权；比如本公司与S公司签订某个项目的投资分成协议，然后S公司单独成立一个项目公司核算这个项目，以后有了分账就直接分给本公司。 本公司的这个客户只会与本公司直接发生关系，而不是基金直接去投资这个客户的项目。
2 （ 1 ）投资方式应该是股权性质的投资吧？只不过股权是实物股权，而不是公司股权，因为投资返还时不仅涉及优先的8%利率返还，还涉及超额的收益返还，超额收益也是可能根据项目的实际运作情况而存在的~ （ 2 ）收益分配就是按顺序：优先还有限合伙人本金、然后再付有限合伙人每年8%的利息、然后再有剩余就按20%整体回报率优先付给给有限合伙人、最后还有兜底剩余收益就按 8比 2 分配给有限合伙人和普通合伙人。 （ 3 ）该客户（不存在被投资的公司，投资标的是影视作品的分账）不为基金提供保证本金安全和约定收益的保障。
其实该客户、被投资的“项目”与基金之间不会有直接联系，就算以后项目收益分配也会先分配给本公司，再由本公司分配给基金，该客户出发点其实是想让本公司为其提供融资，而本公司是想通过对客户的融资产生合作关系，从而取得对应项目的大陆地区的运营权（比如可以为客户提供该影片的大陆地区发行服务收取发行服务费之类），本公司的可变回报更直接的来源其实是收取的这个额外服务费（但是这服务费收益跟基金没关系，不会分给基金）。 具体让基金选择投哪个片（为哪个片融资）不是由该客户确定，而是由基金的 2 个普通合伙人共同决定~ 对于本公司而言，面临的亏损风险其实只有约2%的基金投资份额；而本公司的可变回报其实更关注的是与基金收益分配无关的为客户提供渠道服务的服务费收入；基金的投资决策也是两个普通合伙人共同决定，本公司无法控制最终的投资标的；本企业也具有一定融资能力，在基金无法决策投资对应项目时本企业也可以用自有资金进行投资（这时候只不过承担了更高的融资成本）。 对于本公司而言，这个基金不纳入合并范围而只是做长期股权投资权益法核算是否可行呢？

回答人：chenyiwei
总体理解：A或B不控制该基金，不应将该基金纳入合并报表范围。该基金的控制权可能属于出资份额最大的LP。但是，对该客户而言，其旗下公司接受来自基金的投资，应视情况确认为负债或者少数股东权益处理。

提问人：呼叫帮助 时间：2017-06-24 16:36:46
陈版最近遇到合伙企业是否纳入合并范围的问题，我把握不住，我也查找您不少的回帖，我想问以下，对于这类问题，我主要需从哪几个方面去分析否纳入或不纳入合并范围？

回答人：chenyiwei
设立目的和宗旨、投资方向、投资退出安排、有无回购承诺、合伙企业的收益分配和亏损分担机制、是否有一部分合伙人享受到来自其他合伙人或者外部的本金安全和保底收益保障等。